臺灣桃園地方法院刑事判決　　　　　　　 96年度易字第281號
公　訴　人　臺灣桃園地方法院檢察署檢察官
被　　　告　丁○○
上列被告因竊盜案件，經檢察官提起公訴（95年度偵字第25934
號、26455 號），被告於本院準備程序進行中，就被訴事實為有
罪之陳述，經本院告知簡式審判程序意旨，並聽取公訴人及被告
之意見後，本院合議庭裁定依簡式審判程序審理，本院判決如下
：
    主      文
丁○○竊盜，累犯，處有期徒刑肆月；又竊盜，累犯，處有期徒
刑肆月；又竊盜，累犯，處有期徒刑參月；又竊盜，累犯，處有
期徒刑肆月；又竊盜，累犯，處有期徒刑參月。應執行有期徒刑
壹年肆月，並於刑之執行前，令入勞動場所強制工作參年。
    事實及理由
一、程序部分：本件被告丁○○所犯係死刑、無期徒刑或最輕本
    刑為三年以上有期徒刑以外之罪，其於準備程序中就被訴事
    實為有罪之陳述，經本院告知簡式審判程序之旨，並聽取當
    事人意見後，經本院合議庭依刑事訴訟法第273 條之1 第1
    項規定裁定由受命法官獨任進行簡式審判程序，合先敘明。
二、本件犯罪事實及證據，均引用起訴書所載（如附件）。另補
    充、更正如下：
  (一)被告丁○○前因賭博案件，經本院於民國92年8 月11日以91
    年度易字第979 號判決判處有期徒刑2 月確定，於93年8 月
    24日執行完畢；又因竊盜案件，經本院於95年7 月14日以95
    年度桃簡字第1570號判決判處有期徒刑4 月確定，並於95年
    10月8 日執行完畢（於本件均構成累犯），仍不知悔改，且
    已有犯罪之習慣。
  (二)被告於起訴書附表第2 欄之竊盜犯行，被害人係「乙○○」
    ，起訴書誤載為「甲○○」、「王玉珍」；附表第4 欄之被
    害人應為「林瑜」，起訴書誤載為「林琇瑜」；附表第5
    欄之被害人則應為「潘思翰」，起訴書誤載為「潘思瑜」。
  (三)又被告於95年11月22日（起訴書誤載為95年11月20日）晚上
    8 時30分許，為警查獲時，並扣得其變賣被害人丙○○行動
    電話所得之贓款新臺幣（下同）300 元。
三、按於94年2 月2 日修正公布之刑法部分條文，業於95年7 月
    1 日施行，修正前刑法第56條原規定：「連續數行為而犯同
    一之罪名者，以一罪論。但得加重其刑至二分之一」，惟修
    正後刑法業將本條刪除，故修正後之刑法除有想像競合犯、
    接續犯、包括一罪之情形外，乃改採「一罪一罰」之原則。
    是核被告所為，均係犯刑法第320 條第1 項之竊盜罪，又被
    告先後5 次竊盜犯行，應予分論併罰。再被告有前揭論罪科
    刑執行完畢之事實，有臺灣高等法院被告前案紀錄表1 份在
    卷可稽，其於5 年內再犯本件有期徒刑以上之罪，為累犯，
    均應依刑法第47條第1 項規定加重其刑。爰審酌被告年輕體
    壯，竟不思憑己力謀生，反而數度行竊他人之物，且其於95
    年11月22日遭警查獲後，竟又再次行竊，惡性非輕，暨被告
    先後竊取手機之價值，及其犯後坦承犯行等一切情狀，各量
    處如主文所示之刑，並定其應執行刑。至扣案之300 元，為
    被告竊取行動電話後變賣所得之物，依刑法第349 條第3 項
    規定仍應以贓物論，故不得宣告沒收之，在此敘明。
四、另按保安處分係對受處分人將來之危險性所為拘束其身體、
    自由等之處置，以達教化與治療之目的，為刑罰之補充制度
    。本諸法治國家保障人權之原理及刑法之保護作用，其法律
    規定之內容，應受比例原則之規範，使保安處分之宣告，與
    行為人所為行為之嚴重性、行為人所表現之危險性，及對於
    行為人未來行為之期待性相當（司法院釋字第471 號解釋意
    旨參照）。竊盜犯贓物犯保安處分條例第3 條第1 項規定：
    「18歲以上之竊盜犯、贓物犯，有犯罪之習慣者，得於刑之
    執行前，令入勞動場所強制工作」，即係本於此等意旨而制
    定，而由法院視行為人之危險性格，決定應否令入勞動處所
    強制工作，以達預防之目的。本件被告丁○○固然辯稱其有
    正當工作，且家裡僅有祖父，請求不諭知強制工作云云，然
    查：被告前於95年5 月6 日至95年6 月8 日之間，已先後竊
    取行動電話2 具、機車2 部，於95年6 月9 日為警查獲，經
    本院於95年7 月14日以95年度桃簡字第1570號判決判處有期
    徒刑4 月，於95年10月9 日執行完畢出監後，僅相隔14日，
    旋萌故態，再於95年10月23日竊取行動電話1 具，於同日為
    警查獲，經本院於95年12月29日以95年度桃簡字第3000號判
    決判處有期徒刑6 月，此有各該判決及臺灣高等法院被告前
    案紀錄表1 份在卷可稽。另被告本件於95年11月22日為警查
    獲後，經檢察官諭知准予交保，但被告交保後竟再犯起訴書
    附表第4 欄、第5 欄所示之竊盜犯行，可見被告多次因竊盜
    犯行為警查獲，且經本院判處徒刑，仍絲毫不知警惕，屢屢
    再犯，其有犯罪之習慣甚明，若僅藉由刑之執行已不足以徹
    底根絕其惡性，爰依竊盜犯贓物犯保安處分條例第3 條第1
    項、第4 條、第5 條第1 項前段之規定，併予諭知應於刑之
    執行前令入勞動場所強制工作3 年。
五、應適用之法條：
  (一)刑事訴訟法第273 條之1 第1 項，第299 條第1 項前段、第
    310 條之2 、第454 條第1 項、第2 項。
  (二)刑法第320 條第1 項、第47條第1 項、第51條第5 款，刑法
    施行法第1 條之1 第1 項、第2 項前段，竊盜犯贓物犯保安
    處分條例第3 條第1 項第1 款、第4 條、第5 條第1 項前段
    。
六、本判決係依刑事訴訟法第310 條之2 、第454 條第1 項製作
    ，依法僅記載當事人欄、主文、犯罪事實、證據名稱以及應
    適用之法條。其中犯罪事實及證據部分，準用同法第454 條
    第2 項規定，逕引用起訴書所載。
七、如不服本件判決，得自收受送達之日起10日內，向本院提起
    上訴。
本案經檢察官董良造到庭執行職務。
中　　華　　民　　國　　96　　年　　4 　　月　　4 　　日
                  刑事第十二庭法  官  江俊彥
以上正本證明與原本無異。
如不服本判決，應於判決送達後10日內向本院提出上訴狀（應附
繕本），上訴於臺灣高等法院。
　　　　　　　　　　　  　　  書記官　施春祝
中　　華　　民　　國　　96　　年　　4 　　月　　4　　日
附錄本判決論罪科刑法條全文：
中華民國刑法第320條（普通竊盜罪、竊佔罪）
意圖為自己或第三人不法之所有，而竊取他人之動產者，為竊盜
罪，處 5 年以下有期徒刑、拘役或 5 百元以下罰金。
意圖為自己或第三人不法之利益，而竊佔他人之不動產者，依前
項之規定處斷。
前二項之未遂犯罰之。
